臺灣臺中地方法院刑事判決　　　　　　　94年度訴字第2874號
公　訴　人　台灣台中地方法院檢察署檢察官
被　　　告　戊○○
上列被告因常業贓物案件，經檢察官提起公訴（九十四年度偵字
第七五五六號）及移送併辦（九十四年度偵字第一五九九六號）
，本院判決如下：
    主    文
戊○○常業贓物，處有期徒刑捌月。
扣案之手機交易記事簿貳本沒收。
    犯 罪 事 實
一、戊○○在台中市○○路干城跳蚤市場，擺攤販售中古物品營
    生，明知不詳姓名者及丁○○、林振輝所持有之行動電話手
    機、高速公路大客車通行回數票、電腦液晶螢幕、電腦主機
    、電腦硬碟、集線器等物品，係來路不明之贓物，仍基於收
    受、故買之常業犯意，於下列時地予以收受或故買：（一）
    民國九十四年四月間某日，在其上開擺攤處，明知不詳姓名
    者所持有之ＯＫＷＡＰ牌行動電話手機一支（序號0000
    00000000000號），係來路不明之贓物（該行動
    電話手機一支為李采潔所有，於九十四年四月間，在台中市
    逢甲商圈失竊），仍以約市價一半之價格予以故買。（二）
    九十四年四月中旬某日，在其上開擺攤處，明知綽號「阿扁
    」之不詳姓名者所持有之高速公路大客車通行回數票四十四
    張，係來路不明之贓物（該四十四張高速公路大客車通行回
    數票為建明汽車客運股份有限公司所有，於不詳時間失竊）
    ，仍以新台幣（下同）一千餘元之低價予以故買。（三）九
    十四年五月八日十時許，在台中市○○路二二九巷六號四樓
    之二其住處樓下，明知林振輝、丁○○所持有之三星牌電腦
    液晶螢幕、電腦主機各一台，係來路不明之贓物（該電腦液
    晶螢幕、電腦主機各一台為林振輝、丁○○於九十四年五月
    八日六、七時許，在台中市○○路二八號甲○○經營之冠宏
    輪業商行內所竊取），仍以五千五百元之低價予以故買，再
    以四千元之價格將該電腦液晶螢幕轉售予不詳姓名者。（四
    ）九十四年五月十七日十二時，在其上開擺攤處，明知丁○○所持有之電腦硬碟五個、集線器二個，係來路不明之贓物
    （該電腦硬碟五個、集線器二個為丁○○、陳衛憲於九十四
    年五月十七日三時許，在彰化縣彰化市○○路一九九號旻冠
    托兒所內所竊取），仍應允丁○○質押，借予丁○○一千元
    ，而收受該電腦硬碟五個、集線器二個。（五）九十四年五
    月間某日，在其上開擺攤處，明知不詳姓名者所持有之ＯＫ
    ＷＡＰ牌一六三型行動電話手機一支（序號0000000
    0000000號），係來路不明之贓物（該行動電話手機
    為庚○○所有，於九十四年四、五月間，在台中市○○路附
    近失竊），仍以一千元之低價予以故買，並以之為業。另於
    九十四年四、五月間，以低價向丁○○或不詳姓名者購進其
    他不明來源之液晶螢幕、ＤＶＤ、行動電話手機等物品欲轉
    售牟利。嗣先於九十四年四月二十二日二十一時五十分許，
    為警在戊○○上開住處查獲，扣得戊○○所有手機交易記事
    簿二本，並起出高速公路大客車通行回數票四十四張（已發
    還建明汽車客運股份有限公司）、行動電話手機四十支（含
    李采潔失竊之行動電話手機一支，其餘三十九支行動電話手
    機係戊○○向不詳姓名者所收購或同業所寄賣，原所有人不
    詳，無從認定是否贓物）；又於九十四年五月二十三日二十
    一時四十分許，為警在其上開住處查獲，起出行動電話手機
    四支（含庚○○失竊之行動電話手機一支，此部分已發還庚○○，其餘三支行動電話手機亦為戊○○向丁○○所收購，
    原所有人不詳，無從認定是否贓物）、電腦主機一台（已發
    還甲○○）、十五吋彩色液晶顯示器一台（戊○○向丁○○
    所收購，原所有人不詳，無從認定是否贓物）、硬碟五個、
    集線器二個（已發還旻冠托兒所）。
二、案經台中市警察局第六分局、台中港務警察局移送台灣台中
    地方法院檢察署檢察官偵查起訴及移送併辦。
    理    由
一、訊據被告戊○○固坦承在台中市○○路干城跳蚤市場擺攤販
    賣中古物品營生，並於前開時地，向不詳姓名者或林振輝、
    丁○○購買或收受行動電話手機、高速公路大客車通行回數
    票、電腦液晶螢幕、電腦主機及電腦硬碟、集線器之事實，
    惟否認常業贓物犯行，辯稱伊不知不詳姓名者或林振輝、丁○○所持有之行動電話手機、高速公路大客車通行回數票、
    電腦液晶螢幕、電腦主機、電腦硬碟、集線器，係來路不明
    之贓物云云。然查上揭（一）所示序號000000000
    000000號之ＯＫＷＡＰ牌行動電話手機一支係李采潔
    所有，於九十四年四月間，在台中市逢甲商圈失竊；上揭（
    二）所示高速公路大客車通行回數票四十四張，係建明汽車
    客運股份有限公司所有，於不詳時間失竊；上揭（三）所示
    三星牌電腦液晶螢幕、電腦主機各一台，係甲○○所有，為
    林振輝、丁○○於九十四年五月八日六、七時許，在台中市
    ○○路二八號冠宏輪業商行所竊得；上揭（四）所示電腦硬
    碟五個、集線器二個係旻冠托兒所所有，為丁○○、陳衛憲
    於九十四年五月十七日三時許，在彰化縣彰化市○○路一九
    九號旻冠托兒所所竊得；上揭（五）所示序號000000
    00000000號之ＯＫＷＡＰ牌一六三型行動電話手機
    一支係庚○○所有，於九十四年四、五月間，在台中市○○
    路附近失竊，均屬於贓物等情，業據被害人李采潔、建明汽
    車客運股份有限公司調度員乙○○、甲○○、旻冠托兒所行
    政人員柯守權、庚○○及證人林振輝、丁○○分別於警訊、
    偵查中供述綦詳，復有搜索扣押筆錄、扣押物品目錄表、建
    明汽車客運股份有限公司台中站領用高速公路通行票證清單
    、贓物認領保管單附卷足憑。被告自承認識丁○○僅二月，
    不知丁○○從事何業等語，顯見被告認識丁○○不深，且相
    識未久丁○○即陸續持電腦液晶螢幕、電腦主機、行動電話
    手機等物品以低價出售予被告，並持電腦硬碟、集線器質押
    ，向被告借款，出售及質押時間密集，種類繁多，被告豈能
    無疑。參諸被告以低價向不詳姓名者購買高速公路大客車通
    行回數票及行動電話手機，均未預留出售者真正姓名、住所
    以供查證，被告與丁○○復曾於九十四年四月三十日、五月
    十四日、五月二十一日以行動電話相互聯絡，通話內容經監
    聽得知為「Ａ（丁○○，下同）：有ＤＶＤ新的，是協和國
    際的，還有一支ＭＯＴＯＲＯＬＬＡ７１８都新的。Ｂ（被
    告，下同）：那個都便宜，ＤＶＤ大台了點。Ａ：薄薄的不
    會很大。Ｂ：不好銷。Ａ：差不多多少。Ｂ：照他們在收，
    一台差不多五百。Ａ：五百喔。Ｂ：沒關係啦，看東西再說
    ，我要去市場，不然你早點拿來市場，七點左右。Ａ：沒關
    係嗎。Ｂ：沒關係。Ａ：應該一張可以。Ｂ：見面再說。」
    、「Ａ：張仔，我抱一台電腦主機要來給你，在你家樓下。
    Ｂ：電腦主機沒價，你之前抱來的都很差。Ａ：這次的很高
    階。Ｂ：我看看。」、「Ａ：張桑，處理三五就好了啦。Ｂ
    ：你不是說只有液晶的嗎。Ａ對啊，液晶，新的喔。Ｂ：嗯
    。」（見卷附監聽釋文）等情，益徵被告購買或收受上揭行
    動電話手機、高速公路大客車通行回數票、電腦液晶螢幕、
    電腦主機、電腦硬碟、集線器等物品時，具有贓物之認識。
    而被告係在台中市○○路干城跳蚤市場擺攤販賣中古物品營
    生，竟長時間密集故買、收受來路不明之贓物，轉售所獲取
    之差價足供日常生活所需，自係以之為業。被告所辯無非飾
    卸之詞，不足採信。此外並有手機交易記事簿二本扣案可稽
    ，事證明確，被告犯行已堪認定。至於被告聲請傳訊之證人
    己○○證稱其曾向手機店購買中古手機，寄放被告處出售，
    前後約有一百多支，期間約一年，被告共賣出八十餘支，賣
    出之手機均有來源證明，不是贓物等語，無從證明被告未故
    買上揭來路不明之手機贓物，尚不能作為有利被告之認定，
    併予敘明。
二、核被告所為，係犯刑法第三百五十條之常業贓物罪。爰審酌
    被告已有賭博前科（經本院判處罰金三千元，見卷附台灣高
    等法院被告前案紀錄表），仍不知悔改，又長時間密集故買
    、收受贓物，以之為業，助長財產犯罪，危害社會治安，及
    其犯罪動機、目的、手段、所生損害、犯罪後態度等一切情
    狀，處以如主文所示之刑。扣案之手機交易記事簿二本，係
    被告所有，供其犯罪所用，併依刑法第三十八條第一項第二
    款宣告沒收。
據上論斷，應依刑事訴訟法第二百九十九條第一項前段，刑法第
第三百五十條、第三十八條第一項第二款，罰金罰鍰提高標準條
例第一條前段，判決如主文。
本案經檢察官丙○○到庭執行職務。
中　　華　　民　　國　　94　　年　　12　　月　　13　　日
                  台灣台中地方法院刑事第八庭
                        審判長法  官  朱光國
                              法  官  洪俊誠
                              法  官  鍾堯航
上正本證明與原本無異。
如不服本判決，應於送達後十日內向本院提出上訴狀（須附繕本
），上訴於台灣高等法院台中分院。
                              書記官  葉泰濃
中　　華　　民　　國　　94　　年　　12　　月　　13　　日
附錄論罪科刑法條
刑法第三百五十條：
以犯前條之罪為常業者，處六月以上五年以下有期徒刑，得併科
三千元以下罰金。
